【裁判字號】    92,上訴,1677
【裁判日期】    921015
【裁判案由】    毒品危害防制條例
【裁判全文】
臺灣高等法院刑事判決                          九十二年度上訴字第一六七七號
    上  訴  人
    即  被  告  乙○○
    指定辯護人  本院公設辯護人  甲○○
右上訴人因毒品危害防制條例案件，不服臺灣桃園地方法院九十二年度訴字第八七號
，中華民國九十二年三月二十四日第一審判決（起訴案號：臺灣桃園地方法院檢察署
九十一年度偵字第一九三二一號）提起上訴，本院判決如左：
    主  文
上訴駁回。
    事  實
一、乙○○前有違反麻醉藥品管理條例、藥事法、賭博及贓物等前科，其中於民國（
    下同）八十五年間因贓物、非法吸用化學合成麻醉藥品等案件，經臺灣桃園地方
    法院以八十五年度易字第二六０七號判決分別判處有期徒刑十月、九月，並定應
    執行有期徒刑一年三月確定；於八十六年間又因違反藥事法案件，經同院以八十
    六年度訴字第四四七號判決判處有期徒刑十月確定，上開二案接續執行，於八十
    八年二月十二日縮短刑期假釋出監，嗣經撤銷假釋，執行殘刑十月又十四日，於
    九十年四月二十五日縮短刑期執行完畢。
二、乙○○猶不知悔改，明知海洛因係毒品危害防制條例第二條第二項第一款所列之
    第一級毒品，不得非法持有及販賣，竟與黃明香（綽號「妹仔」）、劉武勳（綽
    號「四爺」）及綽號「捲毛」、綽號「阿猴」等真實姓名不詳之成年男子共同基
    於販售海洛因以營利之概括犯意聯絡，由黃明香於九十一年九月間某日前往桃園
    縣中壢、楊梅一帶某處，以每包（約二錢重）新台幣（下同）一萬二千元之價格
    ，向綽號「阿邱」之成年男子販入數量不詳之第一級毒品海洛因，攜回桃園縣桃
    園市○○路一一一號五樓租處藏放，且令乙○○購入葡萄糖摻入海洛因中，除從
    中抽取部分以供施用外，即再分裝成小包，並以黃明香所有而提供予乙○○使用
    之行動電話門號0000000000號（手機序號000000000000
    000號）作為聯絡工具，經購買者撥打前開之行動電話與乙○○等人聯絡，約
    定交貨地點及價錢、數量之方式進行交易。嗣丁○○（原審判決誤載為丁○○）
    於九十一年十月十六日十六時許及同年月十八日十七時許分別以其友人之行動電
    話或公用電話撥打前開0000000000號行動電話與乙○○聯絡，表示要
    向綽號「妹仔」之黃明香購買新台幣（下同）一千元之海洛因一包（毛重０．三
    公克），乙○○即將此事告知黃明香，黃明香乃先後在上址各交付乙○○海洛因
    一包（毛重０．三公克），並由乙○○攜帶上開海洛因至桃園市○○路一一一號
    前販賣予丁○○施用，並分別向丁○○各收取一千元，共計二千元，從中牟利。
    迨九十一年十月二十一日晚上，丁○○透過友人撥打電話至桃園縣警察局刑警隊
    稱伊因施打海洛因在外面過得很痛苦，想進戒治所戒治，經警方追問其毒品海洛
    因來源時，乃供出係於前開時、地向黃明香、乙○○等人以上開行動電話為聯絡
    工具購買之，丁○○即在警方授意下，於九十一年十月二十一日晚上以刑警之行
    動電話，撥打乙○○所使用之前開行動電話聯絡，再度要求向黃明香購買毒品海
    洛因，雙方於電話中約妥以二千元購買海洛英一包（毛重０．五公克），並指定
    在桃園市○○路一一一號前交易，乙○○即將此事告知劉武勳，丁○○乃帶同警
    員前往上址埋伏，丁○○於九十一年十月二十一日二十三時二十一分四十七秒再
    以刑警丙○○所持有之0000000000號行動電話撥打乙○○前開行動電
    話聯絡，告稱伊已至約定地點，劉武勳乃交付一包海洛因（毛重０．五公克）予
    乙○○，並令乙○○向丁○○收取二千元，乙○○果依劉武勳指示攜帶上開毒品
    下樓，並於翌日即同年十月二十二日凌晨零時許旋為在該處埋伏守候之警員當場
    逮捕，當場於乙○○身上查扣上開毒品一包（淨重０．八六公克、包裝重０．四
    三公克）及黃明香所有供販賣第一級毒品海洛因所用之門號000000000
    0號行動電話一具（手機型號：Ｖ八０八八、手機序號：0000000000
    00000號），該次交易因而未遂。
三、案經桃園縣警察局報告臺灣桃園地方法院檢察署檢察官偵查起訴。
    理  由
一、訊據上訴人即被告乙○○矢口否認有販賣第一級毒品海洛因之犯行，辯稱：伊沒
    有販賣海洛因。又案發當天伊另一朋友「小華」託伊去向黃明香拿一包海洛因，
    黃明香拿給伊之後，黃明香的哥哥表示要伊去向丁○○收取二千元，因為丁○○
    欠他們二千元，結果被誤會伊拿海洛因賣給丁○○云云。
二、經查：
    (一)右揭被告販賣第一級毒品海洛英予丁○○之事實，迭據證人丁○○於檢察官偵
      查及原審審理時證稱：「（九十一年十月二十二日凌晨零時當時你在做何事？
      ）跟乙○○買海洛因。．．．共（跟乙○○）買三次（海洛因）。第一次在九
      十一年十月十六日下午四時左右，在桃市○○路一一一號，用一千元買一小包
      海洛因。第二次在十月十八日傍晚五點左右，在同一地點用同樣價格買一小包
      海洛因。第三次購買時就被警方查獲。．．．（如何聯絡乙○○？）打她行動
      電話。．．．我打電話過去不一定誰接的．．．，乙○○跟我說東西是黃明香
      的」、「（海洛因來源？）向乙○○買的。．．．以電話與她聯絡向她買。．
      ．．我十月十六日打電話給她，我向她買一包一千元，一包約毛重０．三公克
      。．．．我二次都是在中平路一一一號向她買的。十月十八日我用朋友的電話
      在傍晚時買的．．．，有時我會用公用電話與她聯絡，當天我因撤戒到警察局
      去報到，我朋友與警察有熟，先跟警察講好，當天我是要去執行撤戒．．．，
      我在警局陳述中說：我打電話說『妹仔』類似一個暗號，乙○○說『妹仔』就
      是黃明香，實際上接電話都是乙○○，打電話去何人接電話，就由該人送貨來
      」、「（十六日被告有無交毒品給你？）有。．．．被抓前有交貨給我，詳細
      日期我不記得。確實有交給我二次」、「劉武勳就是四爺，捲毛及阿猴，我也
      都聽過」等語綦詳（見偵查卷第三八頁反面、第三九頁正、反面；原審卷第九
      二頁反面、第九三頁、第一八四頁、第一八五頁）。而參酌證人丁○○與被告
      夙無嫌隙，為被告所不否認，衡情證人丁○○自無甘冒偽證罪之風險，無端設
      詞構陷被告之理。且證人丁○○為警查獲時供出其施用之第一級毒品海洛因係
      向被告及黃明香等人所買受，並依警方指示循同一方式洽購海洛因後，果在約
      定時、地當場查獲被告等情，即與證人即桃園縣警察局刑警隊偵查員南健平於
      原審調查時結證稱：「丁○○透過一個朋友說他施打海洛因在外面過的很痛苦
      ，想進去戒治，我告訴他因為他沒有毒品，所以我們沒有辦法送他去戒治，丁○○就主動供出毒品來源，讓我們把他及上線一起抓起來，當天十月二十一日
      晚上他們約好平時交易地點，丁○○先用刑警隊上隊員的手機聯絡乙○○購買
      毒品海洛因，他說要拿東西，拿二千元，在我們辦公處所打一通電話，丁○○
      到了中平路現場於二十三時二十一分四十七秒用丙○○的手機0000000
      000再聯絡乙○○，從刑警隊到現場中間隔了約一個多鐘頭，到了現場，我
      們在現場埋伏，等乙○○下來往丁○○方向走時，我們才上前查獲，當時毒品
      還抓在乙○○手上，錢還沒有交，我們本來要上去一一一號五樓，因為他們在
      五樓門口有裝監視器，我們一從電梯出來，他們就看見，不肯開門，我們聽房
      子裡面有五個人，有黃明香及其所帶的小弟。因為裡面的人我們沒有看見，也
      不敢說他們在運送毒品。過幾天我們有再去現場查訪，這票人就已經失蹤了」
      等語（見原審卷第一一九頁）相符，並有當場在被告身上查獲之白色粉末一包
      、供本案販賣毒品聯絡之門號0000000000號行動電話一具（手機型
      號：Ｖ八０八八、手機序號：000000000000000號）扣案，及
      和信電訊股份有限公司函附之上開行動電話雙向通聯資料查詢一份附卷可稽（
      見原審卷第四九頁）。而該白色粉末經送法務部調查局檢驗結果，確認係含第
      一級毒品海洛因成分，淨重０．八六公克、包裝重０．四三公克，亦有該局九
      十一年十月十七日調科壹字第０八０００五七三九號鑑定通知書一紙附卷足憑
      （見偵查卷第四一頁），足認證人丁○○前開證述，與事實相符，應堪採信。
    (二)另被告乙○○於警、偵訊及原審審理時亦先後坦承：「（警方於九十一年十月
      二十二日零時在桃園市○○路一一一號前發現你與丁○○在做毒品交易時，將
      妳及丁○○同時查獲，妳當時身上帶的海洛因重量多少？）我身上帶的海洛因
      重量是０‧五公克。（該海洛因價值多少錢？）黃明香的哥哥叫我要收二千元
      。．．．是黃明香在販賣毒品。．．．我本月十八日．．．，也是在同一地點
      ，我送一千元的海洛因給丁○○。（妳幫黃明香送毒品有何代價？）我是吸食
      安非他命，吸食安非他命不用錢，她有時會拿幾百元或一千元不等給我當零用
      錢」、「（丁○○打電話跟妳們購買海洛因，該通電話是何人接的？）．．．
      是黃明香帶的小弟接的電話叫我接聽，我聽說蔡（戊○）已經到了，黃明香的
      小弟就叫我送海洛因下去給蔡（戊○）」、「（黃明香有無販賣毒品？）是，
      我幫她將毒品給客人。（有何代價？）．．．平時生活費用她（指黃明香）會
      幫我出，房子租金也是她出」、「（查獲０‧五公克交易情形？）她（指黃明
      香）不在，她哥叫我拿毒品下去，叫我收二千元．．．，這次０．五公克是要
      賣給丁○○」、「．．．我與丁○○是朋友，我們吃藥的人會互相調貨，海洛
      因是黃明香的哥哥劉武勳（綽號『四爺』、又叫『阿沖』）（誤載為黃武勳，
      業據被告於原審審理時更正）交給我的，我們當時有黃明香、劉武勳、綽號阿
      猴、捲毛的在一起．．．，阿猴、捲毛都有滿十八歲。（被告黃明香海洛因來
      源？）她陸續在中壢、楊梅一帶向別人拿，今年九月在中壢一帶向綽號「阿邱
      」拿的，一次拿壹包回來，叫我去買葡萄糖，他們說加葡萄糖才能用，一包約
      二錢重，價值在一萬二千元以上」、「．．．查獲那次除外，我曾經接過丁○○電話一次，黃明香叫我直接拿貨（海洛因）下去連查獲那次是二次。．．．
      阿猴與捲毛也是在幫忙送貨下去」、「（十八日你有交貨給丁○○？）有，十
      八日傍晚五點，我交給丁○○壹包海洛因（含袋重Ｏ‧三公克）」等語明確（
      見偵查卷第四頁正面、反面、第五頁正面、第六頁正面、第二五頁正面；原審
      卷第一０六頁、第一０七頁、第一八三頁），而被告雖矢口否認有於九十一年
      十月十六日十六時許交付一包海洛因予丁○○，惟經原審傳訊證人丁○○與被
      告當庭對質，並一再查證其是否記憶有誤，證人丁○○仍堅稱該日確有向被告
      購買一包（０．三公克）海洛因無訛（見原審卷第一八三頁至第一八四頁）。
      另參酌被告被警方查獲所持之門號0000000000號行動電話（手機型
      號：Ｖ八０八八，手機序號：000000000000000號）係黃明香
      提供給被告使用，此據被告於原審審理時坦承不諱（見原審卷第一八七頁至第
      一八八頁），是被告即係該行動電話之使用人。本案警方先係掌握因受毒害而
      主動投案勒戒之丁○○，再指示丁○○循前同一方式撥打000000000
      0號行動電話洽購海洛因，即伺機逮捕出面販賣海洛因之被告乙○○，已如前
      述。則被告既然經丁○○購毒邀約即願出面販賣海洛因，顯見證人丁○○向被
      告購買海洛因之途徑，已使雙方取得信賴，堪認被告或黃明香等人顯非初次有
      販賣海洛因行為，自足佐證被告確曾有販賣海洛因予丁○○之情事，並非為警
      查獲當日始第一次與丁○○交易，故此應以證人丁○○之證詞為正確。綜上，
      被告除九十一年十月二十二日凌晨零時外，尚另於九十一年十月十六日十六時
      許及同年月十八日十七時許各出售海洛因一包予丁○○，應堪認定。又雖證人
      丁○○於警訊時稱第二次是十月十八日十四時左右交易等情，惟其於偵查中已
      更正為同日十七時，而被告亦供稱當日係傍晚時交付海洛因予丁○○，是被告
      應係於九十一年十月十八日十七時許，在桃園市○○路一一一號前販賣第一級
      毒品海洛因一包（０．三公克）予丁○○，附此敘明。
    (三)又被告於本院審理時辯稱：伊沒有販賣海洛因。而案發當天伊另一朋友「小華
      」託我去向黃明香拿一包海洛因，黃明香拿給伊之後，黃明香的哥哥表示要伊
      去向丁○○收取二千元，因為丁○○欠他們二千元，結果被誤會伊拿海洛因賣
      給丁○○云云，惟此核與被告於前開警、偵訊及原審審理時均係指稱：案發當
      天係受黃明香哥哥（即劉武勳）指示欲將海洛因交付丁○○，並收取價款二千
      元之情狀不符，即非可採。另被告於原審審理中雖亦辯稱伊僅替黃明香交付海
      洛因予丁○○，但否認有收取價款之情事，惟證人丁○○自警訊時起即堅稱被
      告於九十一年十月十六日及同年月十八日各交付伊一包海洛因，並向伊收取一
      千元等語，而參以警方查獲該次，被告亦坦承係劉武勳令其將海洛因交付丁○○，並向蔡明棱收取價款二千元，而本院稽核毒品買賣，量少價高，交付毒品
      能否即時取得對價，顯係買賣成立與否之關鍵，又販毒者亦熟知警方查緝甚嚴
      ，莫不想方設法以減少與購毒者之接觸，則豈有分多次處理，徒增被倒帳及查
      獲之風險，是被告所辯未向丁○○收錢云云，亦不足採信。再者，被告雖於原
      審及本院審理時主張伊於警訊中遭刑求云云，惟此據證人即製作被告警訊筆錄
      警員丙○○堅決否認，並於原審及本院調查時均證稱：警訊筆錄我們有全程錄
      音，並出於她自由意識下製作等語，而證人丁○○於原審審理時亦結證稱：「
      被抓時有幾個警察把她壓在地上，在警局時有看到被告被銬在旁邊，因為要分
      開訊問，被告在作筆錄時有無被打，我沒有看到」等語（見原審卷第一八四頁
      至第一八五頁），顯乏積極證據足證被告於警訊中製作筆錄時曾遭刑求逼供。
      而參酌被告前曾因違反麻醉藥品管理條例、藥事法、賭博及贓物等案，歷經警
      、偵訊及起訴程序，此有本院被告全國前案紀錄表附卷可稽，自應詳知檢察官
      於指揮偵辦案件之角色，如其在警訊筆錄中受警方不當取供之行為，應即向檢
      察官具體陳述，以保全證據，然被告於同日檢察官複訊時，竟不如此為之，反
      為與警訊相類一致之供陳，並供稱警訊筆錄「實在」（見偵查卷第二四頁反面
      、第二五頁），而延至原審審理時，被告亦僅就警訊中「收到的錢都繳回公款
      ，公款都是黃明香在保管，我前前後後做了十幾次」部分爭執，其餘部分則供
      稱均實在等語，益難信實。況被告於當日檢察官複訊後，即經檢察官諭知交保
      ，後因覓保無著，改諭知限制住居（見偵查卷第二六頁）而行返家，然其竟稱
      伊未曾前往醫院驗傷云云（見本院九十二年九月八日訊問筆錄），是總上所言
      ，尚無任何積極或輔助證據足證被告所執刑求抗辯係屬真實，而被告警訊中所
      載內容，亦均與偵查、原審審理時所供述者多相符，應係基於其自由意思下所
      為之陳述，而無外力干預，或受有強暴、脅迫等精神壓制，堪可認定。至證人
      丁○○經本院多次傳拘無著，因本案事證已明，故無再傳訊之必要，併此明
      。
    (四)按所謂「陷害教唆」係指行為人初無犯罪之意，因教唆人之教唆，始起意為犯
      罪之行為，始足當之。依前開事證，足認本案係證人丁○○因受毒害而主動投
      案勒戒，並向警方陳明其購毒來源，警方始授意丁○○循同一管道購毒以為查
      證，而被告及黃明香等人於接獲證人丁○○購毒電話，如確未曾、無意販毒，
      自應予以表明，然其卻反向應承，並即攜帶約定之第一級毒品海洛因前往交易
      ，足認其確早即存有販賣第一級毒品之概括犯意及行為，顯非因警員指示丁○○電話聯繫購毒，始起意為之，自與陷害教唆有間，是辯護人所稱被告此部份
      犯行應屬「陷害教唆」之範疇云云，亦無足採。另我國刑事訴訟不採證據法定
      主義，而係採自由心證主義（在不違經驗法則及論理法則下），故凡在論理上
      得資為證據之資料，一經在公判庭踐行合法之調查，均有證據能力（最高法院
      七十五年度台上字第九三三號判例參照），然此非謂警調機關在實施犯罪偵查
      時可不擇任何手段，在任何案件中，任行違法蒐證，因之警調機關如以強暴、
      脅迫等手段取得之被告之自白，因鑑於人身自由之不可受侵犯性，該等自白於
      任何案件中自屬無證據能力（刑事訴訟法第一百五十六條第一項）。然警調機
      關在偵查販毒等重大危害社會治安且又屬難以偵查之案件時，在不違反人身自
      由之不可受侵犯之憲法基本人權之保障下，自得以符合比例原則之手段以偵查
      此類犯罪，於販毒案件中，自屬在不違反上開憲法上基本人權之保障原則下，
      為使國家社會免於毒品之危害，所不得不採行之偵查手段，此與憲法上之比例
      原則無違，故前開偵查手段所蒐集而來之證據資料，既經顯現於公判庭踐行合
      法調查，仍得採為法院論罪科刑之依據，故具證據能力。
    (五)按販賣毒品係違法行為，非可公然為之，亦無公定之價格，無論瓶裝或紙包，
      均可任意分裝增減分量，而每次買賣之價差，亦隨時依雙方資力、關係之深淺
      、需求之數量、來源是否充裕、販賣者是否渴求資金、查緝是否嚴緊、購買者
      被查獲時供述購買對象之可能性之風險評估等，而異其標準，非可一概而論，
      販賣之利得除經坦承及價量俱臻明確外，委難察得實情，販賣之人從價差或量
      差中牟利方式雖異，但其圖利之非法販賣行為則一，販賣海洛因行為，事涉重
      典，苟無利潤可圖，被告或黃明香無任意將海洛因讓與他人之可能，況依被告
      前述，可知黃明香所販入之海洛英，以每包二錢（即七．五公克）進價為一萬
      二千元，折合一公克海洛因進價為一千六百元，而被告及黃明香等人於購買葡
      萄糖摻入後，竟仍以每０．三公克海洛因一千元或０．五公克二千元之價格販
      賣予丁○○，是被告等確得有利差，具營利之意圖，亦屬灼然。末查，本案係
      黃明香販入毒品，被告購買葡萄糖摻入，劉武勳、綽號「捲毛」、「阿猴」等
      人幫忙分裝，並交付被告送貨收款，彼等間有犯意聯絡及行為分擔至明，就上
      揭販賣第一級毒品海洛因行為，自應令負共犯之責。
    綜上所述，被告上開所辯，應為事後卸責之詞，均無足採。本件事證甚明，其犯
    行洵堪認定。
三、查被告二次非法販賣海洛因既遂，及一次為警逮獲而販賣未遂（因九十一年十月
    二十二日凌晨零時許被告被查獲當時，係警方指示丁○○循同一管道向被告購毒
    ，因此丁○○並無購買海洛因之意，雖被告有販賣之意而欲交付海洛因，惟實際
    上無法完成買賣，故僅得論以販賣未遂罪），核其所為係犯毒品危害防制條例第
    四條第一項之販賣第一級毒品既遂罪及同條第五項、第一項之販賣第一級毒品未
    遂罪（公訴人於事實欄已述及，但於所犯法條部分漏引）。其先後二次販賣既遂
    與一次未遂犯行，時間緊接，犯罪構成要件相同，顯係基於概括犯意為之，應依
    連續犯之規定論以販賣第一級毒品既遂一罪，且就罰金刑部分加重其刑（法定本
    刑為死刑、無期徒刑部分，依法不得加重）。至其販賣前後持有毒品海洛因之低
    度行為，應為販賣之高度行為所吸收，不另論罪。又被告與黃明香、劉武勳、綽
    號「捲毛」及綽號「阿猴」等年滿十八歲之成年男子間就前開犯行，有犯意聯絡
    及行為分擔，為共同正犯。又被告前有如事實欄所載之犯罪科刑及執行情形，此
    有本院被告全國前案紀錄表一紙在卷可稽，其受有期徒刑之執行完畢後，五年以
    內再犯本案有期徒刑以上之罪，為累犯，就罰金刑部分遞加重其刑（法定本刑為
    死刑、無期徒刑部分，依法不得加重）。末參核被告僅係貪圖吸食黃明香免費提
    供之安非他命，以及租金、零用錢等小利，而替黃明香交貨收款，又其先後二次
    販賣毒品海洛因既遂部分，販賣之數量不大，並於原審審理時一再詢問如此是否
    構成販賣一級毒品，法律常識欠缺，而本條規定之刑度甚重，在此情輕法重，犯
    罪情狀仍堪憫恕之情狀下，爰依刑法第五十九條之規定，酌量予以減輕其刑，以
    符刑罰相當之原則。
四、原審基於前開事由，認被告犯罪事證明確，適用毒品危害防制條例第四條第一項
    ，刑法第十一條前段、第二十八條、第五十六條、第四十七條、第五十九條之規
    定，而審酌被告散播毒害，犯罪之動機、目的、手段、次數、所生危害、犯罪所
    得及犯罪後之態度等一切情狀，量處被告有期徒刑八年，以示懲儆。並說明扣案
    之海洛因一包（淨重０．八六公克），應依毒品危害防制條例第十八條第一項前
    段規定，宣告沒收銷燬之。又被告於九十一年十月十六日及同年月十八日分別以
    一包海洛因一千元之價格販賣予己○○各一次，販賣毒品所得共計二千元，則應
    依同條例第十九條第一項規定宣告沒收，如全部或一部不能沒收時，以其財產抵
    償之。另按毒品危害防制條例第十九條第一項有關沒收之規定，係刑法第三十八
    條第一項第二款、第三項之特別規定，採義務沒收主義，故供犯該項所列之罪所
    用之物，如屬於犯人所有，即應沒收，並不以專供犯罪之用為限（最高法院九十
    年度台非字第五九號判決意旨參照）。本件扣案之被告供販賣毒品之聯絡工具行
    動電話一支（手機型號：Ｖ八０八八、手機序號00000000000000
    0號），係共犯黃明香所有，經被告於原審審理時供承在卷，而該電話又係供其
    犯罪所用之物，爰依同條例第十九條第一項規定宣告沒收。認事用法，俱無違誤
    ，量刑亦屬適當，被告上訴意旨猶執前詞否認犯罪，為無理由，應予駁回。
據上論斷，應依刑事訴訟法第三百六十八條，判決如主文。
本案經檢察官劉斐玲到庭執行職務。
中      華      民      國    九十二    年      十      月     十五     日
                              臺灣高等法院刑事第十五庭
                                  審判長法  官  房  阿  生
                                        法  官  蔡  光  治
                                        法  官  雷  元  結
右正本證明與原本無異。
如不服本判決，應於收受送達後十日內向本院提出上訴書狀，其未敘述上訴之理由者
並得於提起上訴後十日內向本院補提理由書（均須按他造當事人之人數附繕本）。
                                        書記官  黃  德  煌
中      華      民      國    九十二    年      十      月     十六     日
附錄：本判決論罪科刑法條全文
毒品危害防制條例第四條
製造、運輸、販賣第一級毒品者，處死刑或無期徒刑；處無期徒刑者，得併科新臺幣
一千萬元以下罰金。
製造、運輸、販賣第二級毒品者，處無期徒刑或七年以上有期徒刑，得併科新臺幣七
百萬元以下罰金。
製造、運輸、販賣第三級毒品者，處五年以上有期徒刑，得併科新臺幣五百萬元以下
罰金。
製造、運輸、販賣專供製造或施用毒品之器具者，處一年以上七年以下有期徒刑，得
併科新臺幣一百萬元以下罰金。
前四項之未遂犯罰之。


司法院資訊處製作；財團法人民間司法改革基金會備份。
